---
title: "Tarefa: Palavras-cruzadas"
---

::: destaque
**Instruções**

Resolva a cruzadinha com base nos conceitos apresentados no texto "O pathos ou o papel das emoções na argumentação", de Ruth Amossy, e em outras leituras e diálogos que você tem feito na disciplina.
:::

```{r}
#| label: fig-logo
#| echo: false
#| fig-align: center
#| fig-cap: Palavras cruzadas
#| out-width: 100%

knitr::include_graphics("argumentacao.svg")
```

::: destaque
**Dicas**

1. Incide diretamente sobre o auditório e mobiliza emoções  
2. Estados afetivos que influenciam decisões e podem ser argumentáveis  
3. Busca racionalmente justificar uma posição  
4. Campo que examina paixões, orador e estratégias discursivas  
5. Estrutura linguístico-discursiva e lógica do texto  
6. Público que recebe e julga a mensagem  
7. Visa modificar opiniões, não apenas convencer  
8. Afetos com papel essencial na argumentação segundo Aristóteles  
9. Silogismo incompleto com premissas implícitas  
10. Adesão do espírito a uma verdade, crucial para persuadir  
11. Estratégia para mobilizar paixões e mover o auditório  
12. Decisão racional influenciada por crenças e emoções  
13. Elementos que contribuem para convencer ou persuadir  
14. Formas verbais com valor argumentativo, como hipérbato  
15. Elementos clássicos da retórica com nomes pouco familiares  
:::

<!--

Palavras cruzadas incorporadas do site https://crosswordlabs.com/view/argumentacao-4
```{=html}
<iframe width="100%" height="600" style="border:3px solid black; display:block; margin:auto" frameborder="0" src="https://crosswordlabs.com/embed/argumentacao-4"></iframe>
```


Palavras cruzadas editadas com o pacote worrrd
---
title: "Tarefa: Palavras-cruzadas"
format: html
editor: visual
---

## 🧠 Palavras-cruzadas da Retórica

As palavras abaixo representam conceitos-chave do estudo da argumentação. Resolva a cruzadinha e depois confira o gabarito!

```{r}
#| include: false
# Carregar pacotes necessários
library(worrrd)
library(scales)

# Vetor de palavras (letras minúsculas, sem acento)
words <- c(
  "pathos", "emocoes", "argumentacao", "retorica", "logos",
  "auditorio", "persuasao", "paixoes", "entimema", "conviccao",
  "discurso", "julgamento", "argumentos", "figuras", "tropos"
)

# Vetor de definições (clues)
clues <- c(
  "Incide diretamente sobre o auditório e mobiliza emoções",
  "Estados afetivos que influenciam decisões e podem ser argumentáveis",
  "Busca racionalmente justificar uma posição",
  "Campo que examina paixões, orador e estratégias discursivas",
  "Estrutura linguístico-discursiva e lógica do texto",
  "Público que recebe e julga a mensagem",
  "Visa modificar opiniões, não apenas convencer",
  "Afetos com papel essencial na argumentação segundo Aristóteles",
  "Silogismo incompleto com premissas implícitas",
  "Adesão do espírito a uma verdade, crucial para persuadir",
  "Estratégia para mobilizar paixões e mover o auditório",
  "Decisão racional influenciada por crenças e emoções",
  "Elementos que contribuem para convencer ou persuadir",
  "Formas verbais com valor argumentativo, como hipérbato",
  "Elementos clássicos da retórica com nomes pouco familiares"
)

# Criar cruzadinha (tamanho da grade ajustado)
x <- crossword(words, clues, r = 60, c = 60)
```

```{r}
#| label: cruzadinha
#| fig-width: 13
#| fig-height: 13
#| fig-align: center

plot(x)
```

::: destaque
Dicas

```{r}
#| echo: false
#| results: asis

for (i in seq_along(clues)) {
  cat(paste0("**", i, ".** ", clues[i], "  \n\n"))
}
```
:::

-->
